# 请教陈版主，不是“不可撤销租赁期”, 免租期及递增的房租收入如何处理

提问人：wx_5dd782f9bfaa 时间：2022-04-21 12:08:57
请教陈版，a公司对外出租 2 栋写字楼，租户 10 余家，租期为三年或五年不等，租金逐年递增，且存在1-2月的免租期。

回答人：chenyiwei
建议了解，既然不是“不可撤销租赁期”，那么为何提供较长时间的免租期及租金递增安排？是否可能导致出现租户享受早期的租金优惠后即退租的情况？公司作为出租人采用何种方法保护自身利益和延长租户的租期？
总之，建议结合所有可获得的信息综合考虑，不仅仅考虑合同条款中的不可撤销租赁期，还要考虑承租人很可能续租和实际使用的年限，在此基础上合理确定租赁期，在该租赁期内摊销租金收入。
如果确实存在较多的承租人享受早期优惠后即退租的情况，则可能只有按照实际已完成租赁期内的合同约定租金计量租赁收入了。